臺灣高雄地方法院刑事判決　　　　　　　96年度易字第2545號
公　訴　人　臺灣高雄地方法院檢察署檢察官
被　　　告　乙○○
上列被告因竊盜案件，經檢察官提起公訴（96年度偵字第13284
號），被告於本院準備程序中為有罪之陳述，經本院裁定依簡式
審判程序審理，判決如下：
    主  文
乙○○共同犯踰越牆垣攜帶兇器竊盜罪，處有期徒刑拾月，減為
有期徒刑伍月，如易科罰金，以新臺幣壹仟元折算壹日。
    事 實 及 理 由
一、乙○○與莊明吉（另案審理中）因缺錢花用，竟共同意圖為
    自己不法之所有，基於竊盜之犯意聯絡，於民國96年2 月 2
    日凌晨1 時許，由莊明吉騎乘車牌號碼YF9-851 號機車搭載
    乙○○前往位於高雄市旗津區○○○路2 之5 號之「祥益造
    船廠」，並於同日凌晨1 時40分許到達「祥益造船廠」後，
    一起翻越圍牆進入其內，先著手竊取廠房內之12吋活動板手
    1 支，再持上開竊得之客觀上足以對人之生命、身體、安全
    構成威脅之12吋活動板手將修船架位上之電纜線拆下，共計
    竊得4 線密封1 吋接按電線27呎、5 mm電銲線27呎、12吋活
    動板手1 把。嗣渠等2 人於得手後欲離開現場時，為巡邏之
    員警發現，當場逮獲莊明吉，而乙○○則趁隙逃逸。
二、本件被告乙○○所犯為死刑、無刑徒刑或最輕本刑為3 年以
    上有期徒刑以外之罪，其於準備程序中就被訴犯罪事實，為
    有罪之陳述，經法官告知簡式審判程序之旨，並聽取當事人
    之意見後，依刑事訴訟法第273 條之1 第1 項規定，裁定進
    行簡式審判程序，合先指明。
三、上揭犯罪事實，業據被告乙○○於本院審理時坦承不諱，核
    與證人即共同被告莊明吉證述之情節相符，並經證人即「祥
    益造船廠」之負責人魏耀豐及證人即查獲本件之高雄市政府
    警察局鼓山分局中洲派出所員警李福永、尹懷魯到庭指證屬
    實，並有扣押筆錄、扣押物品目錄表各1 紙、現場照片6 張
    、贓物認領保管單1 紙、員警職務報告1 份在卷可稽
    。是本件被告之自白已有相當之證據資料予以補強，且與事
    實相符，應堪信為真實。從而，本案事證明確，被告犯行堪
    予認定，應依法論科。
四、按刑法第321 條第1 項第3 款所謂之兇器，其種類並無限制
    ，凡客觀上足對人之生命、身體、安全構成威脅，具有危險
    性之兇器均屬之（最高法院79年臺上字第5253號著有判例可
    資參照）。本件被告乙○○與共同被告莊明吉犯罪所持之12
    吋活動板手1 支，業據扣案，該12吋活動板手材質為金屬製
    ，質地堅硬，有照片2 紙在卷可稽（見警卷第11頁），在客
    觀上顯然足以對人之生命、身體、安全構成威脅，具有危險
    性，乃屬兇器，堪予認定。核被告乙○○所為，係犯刑法第
    321 條第1 項第2 款、第3 款之踰越牆垣攜帶兇器竊盜罪。
    公訴意旨就被告與莊明吉共同踰越牆垣竊盜犯行部分漏未論
    及，尚有未洽，應予指明。另公訴意旨雖認被告竊取12吋活
    動板手1 支之行為另涉犯刑法第320 條第1 項之普通竊盜罪
    ，然被告係以接續之一行為先後竊得12吋活動板手1 把、 4
    線密封1 吋接按電線27呎、5 mm電銲線27呎等物，被告竊取
    12吋活動板手1 支之行為已包括在其踰越牆垣攜帶兇器竊盜
    之犯行內，應不另論罪，公訴意旨容有誤會，亦應予以指正
    。被告與莊明吉間就上開竊盜犯行，有犯意聯絡及行為分擔
    ，應論以共同正犯。爰審酌被告正值壯年，不思以正當手段
    獲取財物，竟為圖一己私欲，而任意竊取他人之物，且所竊
    取並使用之12吋活動板手1 支，在客觀上顯然足以對人之生
    命、身體、安全構成威脅，乃具有危險性之兇器，對社會治
    安破壞甚深，被告惡性非小，行為可議，而應嚴懲，以收刑
    罰教化之效，惟參酌被告乙○○犯後初雖否認犯行，然於本
    院審理時尚能及時坦認犯行，態度難謂不佳，且所竊取12吋
    活動板手1 把、4 線密封1 吋接按電線27呎、5 mm電銲線27
    呎等物，價值約2 萬元許，業據證人即「祥益造船廠」之負
    責人魏耀豐供述在卷（見警卷第6 頁），價值非鉅，且已經
    魏耀豐領回，有贓物認領保管單1 紙在卷可稽（見警卷第15
    頁），及衡量被告犯罪之動機、目的、手段、犯罪所生之危
    害等一切情狀，酌情量處如主文所示之刑，以資懲儆。另被
    告上開犯行之犯罪時間均在96年4 月24日以前，合於中華民
    國96年罪犯減刑條例所定減刑條件，應予減其刑2 分之1。
五、至扣案供被告乙○○與共同被告莊明吉2 人持以行竊之12吋
    活動板手1 把，係「祥益造船廠」之負責人魏耀豐所有，並
    非被告所有，亦非違禁物，爰不予宣告沒收，併此敘明。
據上論斷，應依刑事訴訟法第273 條之1 第1 項、第284 條之 1
、第299 條第1 項前段，刑法第28條、第321 條第1 項第2 款、
第3 款、第41條第1 項前段，中華民國96年罪犯減刑條例第2 條
第1 項第3 款、第7 條、第9 條，判決如主文。
本案經檢察官甲○○到庭執行職務。
中　　華　　民　　國　　96　　年　　9 　　月　　28　　日
                  鳳山刑事第一庭      法　官  陳盈吉
以上正本證明與原本無異。
如不服本判決應於收受本判決後10日內向本院提出上訴書狀，並
應敘述具體理由，如未敘述上訴理由者，應於上訴期間屆滿後20
日內補提理由書狀於本院（均須按他造當事人之人數附繕本）「
切勿逕送上級法院」。
中　　華　　民　　國　　96　　年　　9 　　月　　28　　日
 　　　　　　　　　　　　　　　       書記官  吳俊達
附錄本判決論罪科刑法條：
刑法第321條第1項
犯竊盜罪而有左列情形之一者，處6 月以上、5 年以下有期徒刑
：
    一　於夜間侵入住宅或有人居住之建築物、船艦或隱匿其內
        而犯之者。
    二　毀越門扇、牆垣或其他安全設備而犯之者。
    三　攜帶兇器而犯之者。
    四　結夥三人以上而犯之者。
    五　乘火災、水災或其他災害之際而犯之者。
    六　在車站或埠頭而犯之者。
